【裁判字號】    97,審訴,2420
【裁判日期】    980122
【裁判案由】    清償借款
【裁判全文】
臺灣臺北地方法院民事判決            97年度審訴字第2420號
原      告    合作金庫商業銀行股份有限公司
法定代理人    戊○○
訴訟代理人    甲○○
              乙○○
被      告    普翔科技股份有限公司
兼法定代理人  丙○○
被      告    丁○○
上列當事人間請求清償借款事件，本院於中華民國98年1月15日
言詞辯論終結，判決如下：
    主  文
被告應連帶給付原告新臺幣伍佰萬元及自民國九十七年九月十二
日起至清償日止，按週年利率百分之四點七一計算之利息，暨自
民國九十七年十月十三日起至清償日止，其逾期清償在六個月以
內者，按上開利率百分之十，超過六個月者，按上開利率百分之
二十計算之違約金。
被告應連帶給付原告美金壹萬捌仟零陸拾伍元壹角貳分及自民國
九十七年六月二日起至清償日止，按週年利率百分之五點五計算
之利息，暨自民國九十七年十一月三十日起至清償日止，其逾期
清償在六個月以內者，按上開利率百分之十，超過六個月者，按
上開利率百分之二十計算之違約金。
被告應連帶給付原告美金陸萬捌仟伍佰拾元貳角及自民國九
十七年八月十二日起至清償日止，按週年利率百分之六計算之利
息，暨自民國九十八年二月九日起至清償日止，其逾期清償在六
個月以內者，按上開利率百分之十，超過六個月者，按上開利率
百分之二十計算之違約金。
訴訟費用新臺幣柒萬玖仟佰零玖元由被告連帶負擔。
    事實及理由
一、原告起訴主張：被告普翔科技股份有限公司（下稱普翔公司
    ）邀同被告丙○○、丁○○為連帶保證人，向原告借款2 筆
    ：(一)於民國96年12月12日共同簽發本票1 紙向其借款新臺幣
    （下未特別標明幣別者同）500 萬元，約定到期日為97年12
    月12日，利率按原告定儲指數利率加碼年息2.06% 計算，嗣
    隨原告定儲指數利率變動而調整（目前為週年利率4.71%）
    ，按月付息；(二)於96年12月10日簽訂進口遠期信用狀借款契
    約，與原告約定在美金10萬元之額度內循環借款，並悉數供
    為開發進口信用狀，借款期間自96年11月15日起至97年11月
    15日止，每筆借款自原告國外代理銀行付款之日起算最長不
    得超過180 天，被告最遲應於每筆借款到期日清償本息，利
    息自國外代理銀行付款日至借款至到期日止，按原告通知利
    率支付，並依借入外匯資金成本加碼利率隨時調整，並均約
    定逾期清償在6 個月以內者，按上開利率10% ，超過6 個月
    以上者，按上開利率20% 計付違約金，逾期不履行，喪失期
    限利益，應視為全部到期。詎被告普翔公司就上開借款(一)僅
    繳息至97年9 月11日止、借款(二)未依約付息，依上開約定，
    全部借款應視為到期，借款(一)尚結欠本金500 萬元、借款(二)
    尚結欠本金美金合計86,598.32 元（18,065.12+68,533.2=8
    6,5 98.32） ，被告丙○○、丁○○為連帶保證人，應負連
    帶清償責任，迭經催討無效，為此提起本件訴訟等情。並聲
    明：如主文第1 至第3 項。
    被告均未於言詞辯論期日到場，亦未提出書狀作何聲明或陳
    述。
二、原告主張之事實，已據其提出本票、進口遠期信用狀借款契
    約、切結書、借據、開發信用狀申請書、單據到都達處理記
    錄單、授信約定書、連帶保證書等件為證，核屬相符，被告
    既均不於言詞辯論期日到場爭執，亦不提出書狀答辯以供本
    院參酌，惟依上開證據，已堪信原告之主張為真實。
三、從而，原告依消費借貸及連帶保證之法律關係請求被告給付
    如主文第1 項至第3 項所示之本金及利息，為有理由，應予
    准許。
據上論結，本件原告之訴為有理由，依民事訴訟法第385 條第1
項前段、第85條條2 項、第87條第1 項，判決如主文。
中    華    民    國    98    年    1     月    22    日
                  民事第六庭    法  官  劉又菁
以上為正本係照原本作成。
如對本判決上訴須於判決送達後20日內向本院提出上訴狀。
中    華    民    國    98    年    1     月    22    日
                                書記官  潘惠梅


司法院資訊處製作；財團法人民間司法改革基金會備份。
